【裁判字號】    95,訴,1524
【裁判日期】    951213
【裁判案由】    營業稅
【裁判全文】
臺北高等行政法院判決
                                    95年度訴字第001524號
                              .
原      告  甲○
訴訟代理人  戴文進律師
被      告  財政部臺灣省北區國稅局
代  表  人  凌忠嫄（局長）住同上
訴訟代理人  乙○○
上列當事人間因營業稅事件，原告不服財政部中華民國95年3 月
6 日台財訴字第09400644030 號訴願決定（案號：第00000000號
），提起行政訴訟，本院判決如下：
    主  文
原告之訴駁回。
訴訟費用由原告負擔。
    事  實
一、事實概要：原告未依法辦理營業登記，於民國（下同）88年
    間陸續銷售廢五金予訴外人鏶賢、國星金屬有限公司（下稱
    鏶賢、國星公司），未依法開立統一發票，漏報銷售額合計
    新臺幣（下同）9,483,234 元，案經財政部賦稅署查獲，通
    報被告所屬桃園縣分局審查確有未辦營業登記從事廢五金買
    賣逃漏營業稅額情事，乃依90年7 月9 日修正公布加值型及
    非加值型營業稅法（下稱營業稅法）第51條第3 款規定，核
    定補徵原告營業稅額474,162 元，及按所漏稅額處3 倍之罰
    鍰，共計1,422, 400元（計至百元止），原告不服，申請復
    查經被告以94年8 月3 日北區國稅法一字第0940022998號復
    查決定書（下稱原處分）駁回，原告猶有未服，提起訴願亦
    遭決定駁回，遂提起本件行政訴訟。
二、兩造聲明：
（一）原告聲明：
  １、訴願決定及原處分均撤銷。
  ２、訴訟費用由被告負擔。
（二）被告聲明：
  １、駁回原告之訴。
  ２、訴訟費用由原告負擔。
三、兩造之爭點：
（一）原告主張之理由：
  １、按「再生工廠向拾荒者收購廢棄物，因拾荒者回收之廢棄
      物相當零散，且難憑己力完成開立銷售憑證之工作，故為
      社員辦理廢棄物共同運銷作業及協助解決開立銷售憑證等
      問題之廢棄物運銷合作社乃因應而生。透過合作社為社員
      辦理廢棄物共同運銷，並代會員開立銷貨憑證予再生工廠
      ，以申報營業成本及扣抵銷項稅額，其結果同時解決拾荒
      者難以開立銷貨憑證及再生工廠無法取得進項憑證之問題
      ，促使廢棄物買賣進入加值型營業稅體系，對維護稅制之
      完整，甚有助益。」有財政部88年6月24日台財稅第88192
      15021 號函可資參照。是鏶賢、國星公司於88年度縱曾取
      得二資社所開立之統一發票申報扣抵銷項稅額，乃係鏶賢
      、國星公司與二資社社員間共同運銷行為之法律關係，是
      否違法均不足以據為認定原告有違背現行加值型及非加值
      型營業稅法或有漏報銷售額達9,483,234 元之情事。
  ２、依司法院釋字第337 號解釋理由書揭示「違反稅法之處罰
      ，有因逃漏稅捐而予處罰者，亦有因違反稅法上之作為或
      不作為義務而予處罰者，營業稅法第51條第1 項本文規定
      ：『納稅義務人有左列情形之一者，除追繳稅款外，按所
      漏稅額處5 倍至20倍罰鍰，並得停止其營業。』依其意旨
      ，乃係就漏稅行為所為之處罰規定，因之，對同條項第 5
      款之『虛報進項稅額者』加以處罰，自應以有此行為，並
      因而發生漏稅之事實為處罰要件…」等語以觀，本件原告
      係小本經營之人，於88年間固曾將所回收之廢棄物交由鏶
      賢、國星公司轉賣與再生工廠，並由鏶賢、國星公司就其
      銷售金額開立統一發票予再生工廠，原告僅獲得其銷項金
      額約4%之處理費，原告與鏶賢、國星公司實有共同產銷之
      合作關係，原告在缺乏進項憑證可供扣抵之情形下，並無
      開立統一發票予鏶賢、國星公司之必要，故原處分即有不
      當。何況鏶賢、國星公司已給付進項稅額予二資社，由二
      資社依法申報繳納銷項稅額，從而，被告以營業稅法第51
      條裁處原告以漏稅罰，自屬違法。
  ３、按「營業人當期銷項稅額，扣減進項稅額後之餘額，為當
      期應納或溢付營業稅。」、「進項稅額，指營業人購買貨
      物或勞務時，依規定支付之營業稅額」分別為行為時營業
      稅法第15條第1 項、第3 項所明定。次按「對外營業事項
      之發生，營利事業應於發生時自他人取得原始憑證，如進
      貨發票，或給與他人原始憑證，如銷貨發票。…」亦為稅
      捐稽徵機關管理營利事業會計帳簿憑證辦法第21條第1 項
      前段所規定。又「關於有限責任臺灣省廢棄物運銷合作社
      之個人社員將收集之廢棄物交該社辦理共同運銷，准免辦
      營業登記並免徵營業稅，惟應依法課徵綜合所得稅。」、
      「…(一)如查明營業人確有向台灣省廢棄物運銷合作社之社
      員購進廢棄物，並向該合作社支付貨款，其取得該合作社
      開立金額相符之統一發票作為進項憑證，申報扣抵銷項稅
      額，於法尚無不合，應免依稅捐稽徵法第44條及營業稅法
      第19條或第51條第5 款規定補稅處罰。至於該合作社之個
      人社員透過該合作社銷售廢棄物部分，依本部84年8 月21
      日台財稅第841643836 號函規定，免辦理營業登記，惟應
      依法課徵綜合所得稅。(二)臺灣省廢棄物運銷合作社之司庫
      如兼具其他營利事業負責人之身分，其交付再生工廠之廢
      棄物，除調查單位移送之筆錄及報告書外，若尚無其他具
      體事證證明確係該營利事業銷售與再生工廠者，其於前述
      廢棄物回收與一般貨物買賣性質確有不同之考量，宜認定
      係該社員共同運銷之廢棄物，依一時貿易所得，歸課社員
      之綜合所得稅，而購進廢棄物之再生工廠，所取得該合作
      社開立金額相符之統一發票作為進項憑證申報扣抵銷項稅
      額部分，亦有前揭財政部86年3 月18日之函送會議結論(一)
      之適用。(三)有關調查單位所作之調查筆錄及移送報告書，
      僅供稽徵機關作為課稅之參考，非認定課稅之唯一依據，
      調查單位尊重稽徵機關就本案基於權責之處理。」亦分別
      經財政部84年8 月21日台財稅第841643836 號函、86年 3
      月18日台財第861888061 號函（下稱財政部86年函釋）及
      87年7 月14日台財稅第871952090 號函（下稱財政部87年
      函釋）釋示在案。
  ４、末按「具備稅法所規定之一定要件者，稅捐稽徵機關始對
      之有課稅處分之權能，主張稅法所規定之法律效果者，應
      就該規定之要件，負舉證責任。從而稅捐稽徵機關課徵所
      得稅，自應就納稅義務人取得所得之事實，依職權予以調
      查。」為最高行政法院（89年7月1日改制前為行政法院）
      75年度判字第681 號判決要旨所示，此明示有關稅捐請求
      發生事實應由稅捐機關負客觀舉證責任。又行政訴訟法第
      136條準用民事訴訟法第277條規定，稅務訴訟之舉證責任
      分配理論與一般行政訴訟相同，即認為事實不明的情況下
      ，其不利益應歸屬於由該事實導出有利之法律效果的訴訟
      當事人負擔。是以，被告未就原告實際上取得營業收入之
      事實，依職權予以調查，僅以鏶賢、國星公司於88年度曾
      取得二資社所開立之統一發票申報扣抵銷項稅額，遽為原
      告逃漏營業稅474,162 元之認定，並予以補徵裁罰，參諸
      最高行政法院74年度判字第1729號判決要旨所載：「主管
      稽徵機關查得之資料，須能為具體確實之證明者，始得據
      以核定營業額，計徵營業稅。」意旨，自有違誤。
（二）被告主張之理由：
  １、本稅：
   （1）按「在中華民國境內銷售貨物或勞務，及進口貨物，均
        應依本法規定課徵營業稅。」、「有左列情形之一者，
        為營業人：一、以營利為目的之公營、私營或公私合營
        之事業。二、非以營利為目的之事業、機關、團體、組
        織，有銷售貨物或勞務者。」、「營業人之總機構及其
        他固定營業場所，應於開始營業前，分別向主管稽徵機
        關申請營業登記。」、「營業人銷售貨物或勞務，應依
        本法營業人開立銷售憑證時限表規定之時限，開立統一
        發票交付買受人。」、「營業人除本法另有規定外，不
        論有無銷售額，應以每二月為一期，於次期開始15日內
        ，填具規定格式之申報書，檢附退抵稅款及其他有關文
        件，向主管稽徵機關申報銷售額、應納或溢付營業稅額
        。其有應納營業稅額者，應先向公庫繳納後，檢同繳納
        收據一併申報。」、「營業人有左列情形之一者，主管
        稽徵機關得依照查得之資料，核定其銷售額及應納稅額
        並補徵之：…三、未辦妥營業登記，即行開始營業…而
        未依規定申報銷售額者。」為行為時營業稅法第1 條、
        第6 條第1 款、第2 款、第28條前段、第32條第1 項前
        段、第35條第1 項及第43條第1 項第3 款所明定。次按
        「至於該合作社之個人社員透過該合作社銷售廢棄物部
        分，依本部84年8 月21日台財稅第841643836 號函規定
        ，免辦理營業登記，惟應依法課徵綜合所得稅…（四）
        至於台灣省廢棄物運銷合作社之社員以外之營業人銷售
        廢棄物，未依法開立統一發票繳納營業稅者，應依稅捐
        稽徵法第44條及營業稅法第51條第3 款規定處理；涉及
        行為罰、漏稅罰併罰問題部分，應依本部85年4 月26日
        台財稅第851903313 號函及85年6 月19日台財稅第8502
        90814 號函辦理。」、「『營業人取得廢棄物運銷合作
        社開立之統一發票涉嫌違章案件查核及執行相關事宜』
        會議紀錄之結論（一）『如查明營業人確有向台灣省廢
        棄物運銷合作社之社員購進廢棄物，並向該合作社支付
        貨款，其取得該合作社開立金額相符之統一發票作為進
        項憑證申報扣抵銷項稅額，於法尚無不合，應免依稅捐
        稽徵法第44條及營業稅法第19條或第51條第5 款規定補
        稅處罰。』上開情形，如營業人係支付貨款與該合作社
        未具營利事業負責人身分之司庫，亦有適用。（二）台
        灣省廢棄物運銷合作社之司庫如兼具其他營利事業負責
        人之身分，其交付再生工廠之廢棄物，除調查單位移送
        之筆錄及報告書外，若尚無其他具體事證證明確係該營
        利事業銷售與再生工廠者…宜認定係該社社員共同運銷
        之廢棄物，依一時貿易所得，歸課社員之綜合所得稅。
        」為財政部86年函釋及87年函釋所明釋。
   （2）原告並非二資社社員，未辦營業登記從事廢五金買賣，
        鏶賢、國星公司於88年間向原告進貨，未依規定取具原
        告之進貨憑證等，而取得二資社所開立之統一發票申報
        扣抵銷項稅額，經臺灣高等法院檢察署查緝黑金行動中
        心查獲，該2 公司負責人由臺灣板橋地方法院檢察署提
        起公訴在案；而原告93年2 月2 日於被告所屬桃園縣分
        局曾說明：臺北國際商銀鶯桃分行帳戶係夫妻共用，88
        年間取得鏶賢公司與國星公司款項合計9,483,234 元，
        全都是銷售廢銅予渠等公司而取得之貨款，原告並非二
        資社運銷合作社社員，但其先生王德山是該社社員等語
        。復於93年3 月9 日談話筆錄另稱：原告從88年1 月 1
        日開始營業，至88年12月31日前為止營業額共計9,483,
        234 元，並無辦理營利事業登記證，目前已無營業。原
        告未繳納營業稅，願意補稅受罰，請從輕議處等語，是
        原告亦不爭執伊銷售貨物予鏶賢、國星公司之交易屬實
        。此外，原告配偶王德山亦非二資社之社員或司庫，二
        資社於88年度並無申報原告及王德山個人一時貿易所得
        ，則依首揭函釋規定，原告既然非二資社之社員或司庫
        ，所回收之廢銅出售給鏶賢、國星公司即應依規定申請
        營業登記、開立統一發票、繳納營業稅，故原處分核定
        補徵營業稅額474,162 元並無不合。
   （3）又原告臺北國際商銀鶯桃分行帳戶88年間兌領鏶賢公司
        代表人盧淑婉支票7,840,000 元，由二資社為鏶賢公司
        開立之第一銀行北新莊分行115113號帳戶匯入 1,643,2
        34元，合計9,483,234元，原告稱僅獲4%處理費即379,3
        29元（9,483,234×4% ），惟未能說明收到系爭鉅大款
        項之原因，又未能交代剩餘款項之去向，其主張自難採
        信。
  ２、罰鍰：按「納稅義務人，有左列情形之一者，除追繳稅款
      外，按所漏稅額處1倍至10倍罰鍰，並得停止其營業：一
      、未依規定申請營業登記而營業者。」為加值型及非加值
      型營業稅法第51條第1 款所明定。本件違章事證明確已如
      前述，原按所漏稅額474,162元處3倍罰鍰1,422,400元（
      計至百元止）亦無違誤。
    理  由
一、本件被告代表人於訴訟進行中由許虞哲變更為凌忠嫄，茲據
    被告現任代表人依法具狀向本院聲明承受訴訟，核無不合，
    應予准許。
二、原告起訴主張：原告係小本經營之人，88年間固曾將所回收
    之廢棄物交由鏶賢、國星公司轉賣與再生工廠，並由鏶賢、
    國星公司就其銷售金額開立統一發票予再生工廠，然原告就
    此僅獲得其銷項金額約4%之處理費，原告與鏶賢、國星公司
    實有共同產銷之合作關係，原告在缺乏進項憑證可供扣抵之
    情形下，並無開立統一發票予鏶賢、國星公司之必要，況鏶
    賢、國星公司已給付進項稅額予二資社，由二資社依法申報
    繳納銷項稅額，從而，被告以營業稅法第51條裁處原告以漏
    稅罰，自屬違法。被告未就原告實際上取得營業收入之事實
    ，依職權予以調查，僅以鏶賢、國星公司於88年度曾取得二
    資社所開立之統一發票申報扣抵銷項稅額，遽為原告逃漏營
    業稅474,162 元之認定，並予以補徵裁罰，原處分顯有違誤
    ，為此，依行政訴訟法第4 條第1 項規定提起本件訴訟，求
    為判決如訴之聲明所示云云。
三、被告則以：原告既非二資社之社員或司庫，其回收之廢銅出
    售鏶賢、國星公司依財政部86年、87年函釋規定本應依規定
    申請營業登記、依法開立統一發票、繳納營業稅；而鏶賢、
    國星公司於88年度向原告進貨，未依法取得實際交易對象之
    進貨憑證，而取得二資社所開立之統一發票扣抵銷項稅額，
    經臺灣高等法院檢察署查緝黑金行動中心查獲，並由臺灣板
    橋地方法院檢察署提起公訴在案；另原告於被告所屬桃園縣
    分局查核之時，亦自承銷售貨物予鏶賢、國星公司，二資社
    於88年度並無申報原告個人一時貿易所得，從而，原告非屬
    二資社之社員或司庫，銷售廢棄物，未依法開立統一發票繳
    納營業稅，自應依稅捐稽徵法第44條及營業稅法第51條第 3
    款規定處理，原處分核定補徵營業稅並按所漏稅額處3 倍罰
    鍰並無違誤等語，資為抗辯。
四、按「在中華民國境內銷售貨物或勞務，及進口貨物，均應依
    本法規定課徵營業稅。」、「有左列情形之一者，為營業人
    ：一、以營利為目的之公營、私營或公私合營之事業。二、
    非以營利為目的之事業、機關、團體、組織，有銷售貨物或
    勞務者。」、「營業人之總機構及其他固定營業場所，應於
    開始營業前，分別向主管稽徵機關申請營業登記。」、「營
    業人銷售貨物或勞務，應依本法營業人開立銷售憑證時限表
    規定之時限，開立統一發票交付買受人。」、「營業人除本
    法另有規定外，不論有無銷售額，應以每二月為一期，於次
    期開始15日內，填具規定格式之申報書，檢附退抵稅款及其
    他有關文件，向主管稽徵機關申報銷售額、應納或溢付營業
    稅額。其有應納營業稅額者，應先向公庫繳納後，檢同繳納
    收據一併申報。」、「營業人有左列情形之一者，主管稽徵
    機關得依照查得之資料，核定其銷售額及應納稅額並補徵之
    …三、未辦妥營業登記，即行開始營業…而未依規定申報銷
    售額者。」、「納稅義務人，有左列情形之一者，除追繳稅
    款外，按所漏稅額處1 倍至10倍罰鍰，並得停止其營業：一
    、未依規定申請營業登記而營業者。」分別為行為時營業稅
    法第1 條、第6 條第1 款、第2 款、第28條前段、第32條第
    1 項前段、第35條第1 項及第43條第1 項第3 款及90年7 月
    9 日修正後加值型及非加值型營業稅法第51條第1 款所明定
    。
五、經查，本件原告非二資社社員，未依法辦理營業登記，於88
    年間陸續銷售廢五金（銅）予訴外人鏶賢、國星公司，銷售
    額合計9,483,234 元，鏶賢、國星公司就上開交易未依規定
    取得實際交易對象之進貨憑證，而以二資社所開立之統一發
    票申報扣抵銷項稅額，二資社於88年度則未申報原告之個人
    一時貿易所得，案經財政部賦稅署查獲等情，有財政部賦稅
    署稽核報告、鏶賢、國星公司供貨商通報資料統計表、進貨
    支付貨款明細表、原告88年度綜合所得稅各類所得資料清單
    等件附原處分卷可稽，堪信為真實。至於原告雖主張伊與鏶
    賢、國星公司為共同產銷關係，鏶賢、國星公司付與原告者
    乃原告所為收集、分類、加工等勞力支出之處理費，約占銷
    售金額4%云云，惟其上開主張核與其於被告所屬桃園縣分局
    自陳「（88年間妳在北商銀鶯桃分行帳戶取得鏶賢金屬有限
    公司及其關係企業國興（星）金屬有限公司款項合計9,483,
    234 元原因何在？）全都是銷售廢銅與渠等公司而取得之貨
    款。」（93年2 月2 日談話筆錄附原處分卷參照）、「（你
    開設什麼商店？何種項目？…）商號：無店名。營業項目：
    出售舊貨。…」（93年3 月9 日談話筆錄附原處分卷參照）
    「申請人所回收之銅是交由二資社司庫由二資社共同運銷…
    」（復查理由書二（六）附原處分卷參照）等語相扞格，所
    訴自難信為真實。而其所稱銷售金額4%處理費，亦與原告88
    年綜合所得稅申報時所為營利所得申報金額不符（綜合所得
    稅各類所得資料清單附原處分卷參照），此外，原告就伊與
    鏶賢、國星公司間具共同產銷關係，伊收取銷售金額4%處理
    費一事，復未提出相關契約書據等資料以資證明，自難憑採
    。
六、至於原告銷售廢五金予鏶賢、國星公司，由二資社開立統一
    發票及報繳營業稅，是否合法部分，本院判斷如下：
（一）按「財政部研商『營業人取得廢棄物運銷合作社開立之統
      一發票涉嫌違章案件查核及執行相關事宜』會議紀錄…（
      一）如查明營業人確有向臺灣省廢棄物運銷合作社（下稱
      廢合社）之社員購進廢棄物，並向該合作社支付貨款，其
      取得該合作社開立金額相符之統一發票作為進項憑證申報
      扣抵銷項稅額，於法尚無不合，應免依稅捐稽徵法第44條
      及營業稅法第19條或第51條第5 款規定補稅處罰。至於該
      合作社之個人社員透過該合作銷售廢棄物部分，…免辦理
      營業登記，惟應依法課徵綜合所得稅。（二）如查明營業
      人雖有購進廢棄物之事實，惟未支付貨款予廢合社，其取
      得該社開立之統一發票作為進項憑證申報扣抵銷項稅額者
      ，除進貨未取得實際銷貨人出具之憑證，依營業稅法第19
      條第1 項第1 款規定，應就其取得不得扣抵憑證而扣抵銷
      項稅額部分，追補稅款外，並應依稅捐稽徵法第44條規定
      處以行為罰。」及「立法院…舉辦『廢棄物回收逃漏稅處
      罰案』─業者與相關部會協調會會議紀錄…（一）如查明
      營業人確有向廢合社之社員購進廢棄物，並向該合作社支
      付貨款，其取得該合作社開立金額相符之統一發票作為進
      項憑證申報扣抵銷項稅額，於法尚無不合，應免依稅捐稽
      徵法第44條及營業稅法第19條或第51條第5 款規定補稅處
      罰。上開情形，如營業人係支付貨款與該合作社未具營利
      事業負責人身分之司庫，亦有適用。（二）廢合社之司庫
      如兼具其他營利事業負責人之身分，其交付再生工廠之廢
      棄物，除調查單位移送之筆錄及報告書外，若尚無其他具
      體事證證明確係該營利事業銷售與再生工廠者，基於前述
      廢棄物回收與一般貨物買賣性質確有不同之考量，宜認定
      係該社社員共同運銷之廢棄物，依一時貿易所得，歸課社
      員之綜合所得稅；而購進廢棄物之再生工廠，所取得該合
      作社開立金額相符之統一發票作為進項憑證申報扣抵銷項
      稅額部分，亦有前揭財政部86年3 月18日之函送會議紀錄
      結論（一）之適用。」業經財政部86年及87年函釋揭明在
      案，上開函釋係財政部基於職權，就廢棄物回收相關業者
      之營業稅課徵及憑證取得等事宜為釋示，未逾越法律規定
      ，自得援用。
（二）而依上開財政部86年及87年函釋可知，廢棄物之回收，因
      涉及買賣交易，每一階段均應依法課徵營業稅，而廢棄物
      之交易與一般商品之交易不同，其部分廢棄物之來源為一
      般社會大眾或拾荒者，上開人士銷售廢棄物給回收廠商時
      ，難以開立銷貨憑證給該回收廠商；又廢棄物回收廠商將
      廢棄物蒐集及分類整理後，再將可回收利用之各類廢棄物
      （如鐵、銅、鋁、紙、玻璃等），分別銷售給各該類再生
      工廠（如鋼鐵廠、紙廠、玻璃工廠等），作為其產品原料
      來源之一，如該廢棄物回收廠商未為公司或商號登記及未
      辦理營業登記，其銷售廢棄物時，亦無法開立發票給再生
      工廠作為銷項憑證。故財政部核釋由拾荒業者充當社員組
      成廢合社或二資社，社員將搜集而來之廢棄物交給廢合社
      或二資社，由廢合社或二資社予以統一分類處理後，銷售
      予再生工廠取得價金，並開立統一發票予再生工廠，供再
      生工廠充作加值型營業稅之進項憑證，廢合社或二資社自
      再生工廠取得之價金，則扣除5%之營業稅、管理費與適當
      報酬後，將餘款依社員交貨比例，直接發給社員，並依一
      時貿易所得，課徵社員之個人綜合所得稅，以解決一般民
      眾及拾荒者難以開立銷貨憑證及再生工廠無法取得進項憑
      證之問題，並促使廢棄物買賣進入加值型營業稅體系，以
      維護稅制之完整。足見依前揭函釋規定，僅限於二資社或
      廢合社之「個人社員」，始得經由廢合社或二資社為社員
      辦理廢棄物共同運銷方式，代表社員開立銷貨憑證予再生
      工廠，以申報營業成本及扣抵銷項稅額，該社員就其透過
      廢合社或二資社銷售廢棄物部分，則免辦理營業登記，惟
      仍應依法課徵綜合所得稅。從而，原告既非二資社之「個
      人社員」，二資社自無從代表其開立銷貨憑證予再生工廠
      ，以申報營業成本及扣抵銷項稅額；原告主張伊將所回收
      之廢棄物交由鏶賢、國星公司轉賣與再生工廠，伊在缺乏
      進項憑證可供扣抵之情形下，無開立統一發票予鏶賢、國
      星家公司之必要、況鏶賢、國星公司已給付進項稅額予二
      資社，由二資社依法申報繳納銷項稅額，伊並無逃漏營業
      稅之事實云云，核不足採。
（三）承上所述，本件原告非二資社社員，未依法辦理營業登記
      ，於88年間銷售廢五金予訴外人鏶賢、國星公司，銷售額
      合計9,483,234 元（不含稅），未開立統一發票予鏶賢、
      國星公司，而以二資社開立之統一發票充作銷貨憑證，交
      付該公司作為進項憑證，是其確有漏報銷售額 9,483,234
      元情事，即足認定。原處分據此依營業稅法第51條第1 款
      規定，核定補徵原告營業稅額474,162 元（計算式：9,48
      3,234 元×5%＝474,162 元），並按所漏稅額處3 倍之罰
      鍰，共計1,422,400 元（計至百元止），於法並無不合。
      原告訴稱被告未調查原告實際營業收入，即遽加補徵裁罰
      ，於法有違云云，要無可取。
七、綜上所述，原處分認事用法均無違誤，訴願決定遞予維持，
    亦無不合，原告徒執前詞，訴請撤銷原處分及訴願決定，為
    無理由，應予駁回。
八、本件因事證已臻明確，兩造其餘攻擊、防禦方法，經核與判
    決之結果不生影響，無庸逐一論述。
九、據上論結，本件原告之訴為無理由，爰依行政訴訟法第98條
    第3 項前段之規定，判決如主文。
中    華    民    國    95    年    12    月    13    日
                      第一庭審判長法  官  王立杰
                                  法  官  劉錫賢
                                  法  官  周玫芳
上為正本係照原本作成。
如不服本判決，應於送達後20日內，向本院提出上訴狀並表明上
訴理由，如於本判決宣示後送達前提起上訴者，應於判決送達後
20日內補提上訴理由書（須按他造人數附繕本）。
中    華    民    國    95    年    12    月    13    日
                                  書記官  何閣梅


司法院資訊處製作；財團法人民間司法改革基金會備份。
